【裁判字號】    89,婚,143
【裁判日期】    890320
【裁判案由】    離婚
【裁判全文】
臺灣臺中地方法院民事判決  八十九年度婚字第一四三號
    原      告  甲○○
    被      告  乙○○
右當事人間請求離婚事件，本院判決如左：
    主      文
准原告與被告離婚。
訴訟費用由被告負擔。
    事      實
甲、原告方面：
一、聲明：如主文所示。
二、陳述：
    兩造於民國七十一年五月十九日結婚，迄七十九年間，被告經常毆打原告成傷。
    原告不堪被告之虐待，乃於八十一年間，偕子避居現址，被告仍繼續以暴力傷害
    ，並當眾以言詞羞辱原告，致原告精神上痛苦不堪，且兩造分居已有八年，婚姻
    已難維持，爰依民法第一千零五十二條第一項第三款及第二項之規定，訴請離婚
    。
三、證據：提出戶籍謄本一件、診斷證明書影本一件為證，並聲請訊問證人楊志遠。
乙、被告方面：
一、聲明：原告之訴駁回。
二、陳述：被告並未毆打，亦無辱罵原告，不同意離婚。
    理    由
一、本件原告起訴主張兩造於七十一年五月十九日結婚，迄七十九年間，被告經常毆
    打原告成傷。原告不堪被告之虐待，乃於八十一年間，偕子避居現址，被告仍繼
    續以暴力傷害，並當眾以言詞羞辱原告，致原告精神上痛苦不堪，且兩造分居已
    有八年，婚姻已難維持，爰依民法第一千零五十二條第一項第三款及第二項之規
    定，訴請離婚等語。被告則以被告並未毆打，亦無辱罵原告，不同意離婚等語，
    資為抗辯。
二、按夫妻之一方受他方不堪同居之虐待者，他方得向法院請求離婚，民法第一千零
    五十二條第一項第三款定有明文。所謂不堪同居之虐待，係指予以身體上或精神
    上不可忍受之痛苦，致不堪繼續共同生活者而言，故夫妻之一方受他方之重大侮
    辱，如夫誣稱其妻與人通姦，使之感受精神上之痛苦致不堪繼續同居者，不得謂
    非不堪同居之虐待；又慣行毆打，即為不堪同居之虐待，足以構成離婚之原因（
    最高法院分別著有二十三年上字第六七八號、二十年度上字第三七一號判例意旨
    可資參照。本件原告主張兩造為夫妻之事實，業據原告提出戶籍謄本為證，並為
    被告所不爭執，堪認為真實。原告主張迄七十九年間，被告經常毆打原告成傷，
    ，並當眾以言詞羞辱原告之事實，亦據原告提出診斷證明書為證，並據證人即兩
    造之子楊志遠於本院證述：父親有打母親，在路上我看過三次，家中也打過一次
    。我父親會拿皮帶打我母親，且抓住她的頭髮一直打，我母親也有去驗傷，並在
    路上遇見，會污辱我母親，說我母親有外遇，且說的很難聽等語屬實。被告辯稱
    並未毆打，亦無辱罵原告云云，顯不實在。查家庭生活應是溫柔的、親密的、能
    夠減緩壓力，也應是人們尋求安全的庇護所，則被告既常毆打原告，並當眾誣稱
    原告與人通姦，揆諸前開說明，自足以使最親密之家庭生活關係產生迫切之危險
    ，已足以使原告精神上受有不可忍受之痛苦，原告據民法第一千零五十二條第一
    項第三款訴請離婚，依法有據，應予准許。本件既准兩造離婚，則原告仍依據民
    法第一千零五十二條第二項之規定，訴請離婚，為請求權競合，毋庸贅述，附予
    敘明。
三、據上論結，本件原告之訴為有理由，依民事訴訟法第第七十八條判決如主文。
中      華      民      國    八十九    年      三      月    二十    日
                                      臺灣臺中地方法院家事法庭
~B法      官  陳秋月
右為正本係照原本作成
如對本判決上訴應於判決送達後廿日內向本院提出上訴狀
中      華      民      國    八十九    年      三      月    二十    日
~B法院書記官


司法院資訊處製作；財團法人民間司法改革基金會備份。
